臺灣新竹地方法院刑事判決　　　　　　　　　　　　　九十一年度易字第一九九號
　　公　訴　人　臺灣新竹地方法院檢察署檢察官
　　被　　　告　乙○○原名余.
　　　　　　　　丁○○
　　　　　　　　戊○○
　　　　　　　　丙○○
右列被告等因竊盜等案件，經檢察官提起公訴（九十年度偵字第四九○一號），本院
判決如左：
    主  文
乙○○、丁○○共同毀越安全設備竊盜，各處有期徒刑拾月。均緩刑貳年。
戊○○幫助毀越安全設備竊盜，處有期徒刑伍月，如易科罰金，以佰元折算壹日。
。緩刑貳年。
丙○○牙保贓物，處拘役伍拾日，如易科罰金，以佰元折算壹日。
    事  實
一、乙○○（原名余興燎）、丁○○因缺錢花用，竟基於意圖為自己不法所有之犯意
    聯絡，於民國九十年八月十四日晚上九時許，請求戊○○駕駛其所有之車號Ｔ七
    ─七四二六號自小貨車，搭載其等二人前往新竹縣新豐鄉埔和村埔頂二八一之一
    號工廠倉庫內竊取財物，戊○○則基於幫助乙○○、丁○○竊盜之故意，駕駛前
    揭自小貨車搭載乙○○、丁○○至上址後，隨即返回其位於新竹縣新豐鄉○○街
    三七巷三號住處。乙○○以石頭砸毀上開工廠大門玻璃（毀損部分未據告訴），
    自砸毀之玻璃進入上開工廠後，開啟一旁之小門，讓丁○○進入，二人進入後，
    見甲○○所有之堆高機一臺（價值約新臺幣十五萬元），丁○○將堆高機旁堆置
    之木材移除，乙○○則將上開插有鑰匙之堆高機發動並載同丁○○駛離上址，而
    共同竊取該堆高機得手。乙○○隨即聯絡丙○○商討有關銷贓事宜，並要求戊○○駕駛前揭自小貨車至丙○○位於新竹縣新豐鄉紅毛八六號住處搭載丙○○，乙○○、丁○○、戊○○與丙○○四人並約在新竹縣湖口鄉○○路○段「永豐加油
    站」前會合，丙○○明知該堆高機係乙○○與丁○○共同竊盜所得之贓物，仍基
    於牙保贓物之犯意，在「永豐加油站」前以電話聯絡其不知情之表哥張谷伐並詢
    問有無買主而居間媒介之。嗣於同年月十五日凌晨一時許，在上開「永豐加油站
    」前為警盤查始得悉上情。
二、案經新竹縣警察局竹北分局報請臺灣新竹地方法院檢察署檢察官偵查起訴。
    理  由
一、右揭犯罪事實，業據被告乙○○、丁○○、戊○○、丙○○坦承不諱，核與被害
    人甲○○於警訊中指訴失竊情節相符，並有甲○○出具之贓物認領保管單乙紙附
    卷可稽。被告四人之自白，顯與事證相符，而堪採信，犯行均堪以認定。
二、按刑法第三百二十一條第一項第二款所謂安全設備，係指依社會通常觀念足認為
    防盜之設備而言，此有最高法院二十五年上字第四一六八號判例可資參照。而被
    告乙○○、丁○○所砸毀之玻璃，係附著於工廠大門上，自有防盜之功能，揆諸
    前揭判例意旨，應屬刑法第三百二十一條第一項第二款所稱之其他安全設備。核
    被告乙○○、丁○○所為，均係犯刑法第三百二十一條第一項第二款之毀越安全
    設備竊盜罪；被告戊○○基於幫助竊盜之犯意，幫助被告乙○○、丁○○竊取堆
    高機，核其所為，係犯刑法第三百二十一條第一項第二款毀越安全設備竊盜罪之
    幫助犯；被告丙○○所為，係犯刑法第三百四十九條第二項之牙保贓物罪。被告
    乙○○、丁○○二人就上揭加重竊盜犯行，有犯意之聯絡及行為之分擔，均為共
    同正犯。被告戊○○為幫助犯，依刑法第三十條第二項減輕其刑。又按刑法上之
    幫助犯，係指以幫助之意思，對於正犯資以助力，而未參與實施犯罪之行為而言
    （最高法院四十九年臺上字第七七號判例意旨參照）。查被告戊○○就本件竊盜
    犯行，事前並未與被告乙○○、丁○○謀議分贓事宜，僅係因被告乙○○之請求
    而幫忙載送被告乙○○、丁○○至現場後即自行離去，事後亦因被告乙○○要求
    其載搭被告丙○○前往「永豐加油站」，始幫忙載送一節，除據被告戊○○自承
    在卷，核與共同被告乙○○、丁○○、丙○○供述大致相符，足認被告戊○○並
    無以自己犯罪之意思而參與刑法第三百二十一條第一項第二款犯罪構成要件之實
    施，僅係單純之幫助犯，公訴人認被告戊○○為本件加重竊盜犯行之共同正犯，
    容有誤會。再被告戊○○僅成立刑法第三百二十一條第一項第二款毀越安全設備
    竊盜罪之幫助犯，已如前述，被告乙○○、丁○○即無由成立刑法第三百二十一
    條第一項第四款之結夥三人以上竊盜罪，併此敘明之。爰審酌被告乙○○、丁○○均正值年輕力壯，當力圖向上，竟為一己之貪念，而竊取他人財物，竊得財物
    之價值及其所造成之損害；被告戊○○僅因被告乙○○之慫恿，即答應幫忙搭載
    被告乙○○、丁○○前往竊取他人財物；被告丙○○明知係他人竊取之贓物，仍
    予以居間聯絡買主，兼衡其等犯罪後均能坦認犯行，態度良好等一切情狀，分別
    量處如主文所示之刑，被告戊○○、丙○○部分，併均諭知易科罰金之折算標準
    。末查被告乙○○、丁○○、戊○○，前均未曾犯罪受有期徒刑以上刑之宣告，
    此有臺灣新竹地方法院檢察署刑案資料查註紀錄表及臺灣高等法院被告全國前案
    紀錄表各一份可按，其等因一時失慮，致罹刑典，事後已有悔意，經此刑之宣告
    後，應知警惕而無再犯之虞，為鼓勵其等奮發向上，尚無予以剝奪人身自由之必
    要，本院因認暫不執行其刑為當，爰均併予宣告緩刑二年，以啟自新。
據上論斷，應依刑事訴訟法第二百九十九條第一項前段，刑法第二十八條、第三百二
十一條第一項第二款、第三十條第二項、第三百四十九條第二項、第四十一條第一項
前段、第七十四條第一款，罰金罰鍰提高標準條例第一條前段、第二條，判決如主文
。
本案經檢察官吳金棟到庭執行職務。
中      華      民      國      九十一      年      五      月    十    日
                                      臺灣新竹地方法院刑事第二庭
                                          審判長法  官   王銘勇
                                                法  官   雷雅雯
                                                法  官   蔡欣怡
右正本證明與原本無異。
如不服本判決，應於判決送達後十日內向本院提出上訴狀( 應附繕本 )。
                                                書記官   沈藝珠
中      華      民      國      九十一      年      五      月    十    日
附錄本案論罪科刑法條全文：
刑法第三百二十一條第一項第二款
犯竊盜罪而有左列情形之一者，處六月以上五年以下有期徒刑：
二、毀越門扇、牆垣或其他安全設備而犯之者。
刑法第三百四十九條第二項
搬運、寄藏、故買贓物或為牙保者，處五年以下有期徒刑、拘役或科或併科一千元以
下罰金。
